【裁判字號】    99,交聲,333
【裁判日期】    990927
【裁判案由】    違反道路交通管理處罰條例聲明異議
【裁判全文】
臺灣桃園地方法院刑事交通事件裁定     99年度交聲字第333號
原處分機關  交通部公路總局新竹監理所中壢監理站
異  議  人
即受處分人  甲○○
上列異議人即受處分人因違反道路交通管理處罰條例案件，不服
交通部公路總局臺北區監理所99年2 月26日所為之處分（原處分
案號：竹監營字裁53—DB0000000 號），聲明異議，本院裁定如
下：
    主  文
異議駁回。
    理  由
一、原處分意旨略以：異議人即受處分人（下稱異議人）於民國
    99年2月25日上午5時23分許，駕駛車牌號碼6D—0991號自小
    客車（下稱違規車輛），在桃園縣中壢市○○路與中美路口
    ，有「酒後駕車，漱口後仍拒絕接受酒精濃度測試檢定」之
    情事，經桃園縣政府警察局中壢分局文化派出所警員巫俊杰
    ，依道路交通管理處罰條例第35條第4 項前段之規定舉發，
    填製桃園縣政府警察局桃警局交字第DB0000000 號舉發違反
    道路交通管理事件通知單（下稱舉發單），再經原處分機關
    認為異議人違規事實明確，於99年2 月26日，開立竹監營字
    裁53—DB0000000 號違反道路交通管理事件裁決書（下稱裁
    決書），裁處異議人罰鍰新臺幣（下同）60000 元，並吊銷
    駕駛執照，3 年內不得考領駕駛執照等語。
二、本件異議意旨略以：伊與友人聚餐飲酒結束後，本欲請友人
    開車載伊回家，但擔心違規車輛停放在紅線處，早晨可能遭
    警察拖吊，所以準備將車輛開往監理站的停車格停放，預計
    停車的地點離原停車處只有10公尺左右。伊才剛駕車離開紅
    線處，就被警察攔下來，伊並沒有酒醉駕車之行為，故拒絕
    進行酒測，卻仍遭警員開單舉發拒絕酒測之違規。是原處分
    之處罰顯有不當，爰依法聲明異議，請求撤銷原處分等語。
三、按交通法庭認為聲明異議無理由者，應以裁定駁回之，道路
    交通案件處理辦法第19條定有明文。又「汽車駕駛人拒絕接
    受第一項測試之檢定者，處新臺幣六萬元罰鍰，並當場移置
    保管該汽車及吊銷該駕駛執照。」、「汽車駕駛人，曾依第
    二十九條第四項、第三十條第三項、第三十五條第三項前段
    、第四項前段、第三十七條第三項、第四十三條、第六十一
    條第一項第三款、第四款後段規定吊銷駕駛執照者，三年內
    不得考領駕駛執照。」，道路交通管理處罰條例第35條第4
    項前段、第67條第2 項前段定有明文。
四、經查：
（一）本件異議人於上揭時、地，有拒絕接受警員對其進行酒精
      濃度測試之情，經桃園縣政府警察局中壢分局文化派出所
      警員巫俊杰當場舉發，填製舉發單，再經原處分機關認為
      異議人違規事實明確，因而以裁決書裁處異議人罰鍰新臺
      幣（下同）60000 元，並吊銷駕駛執照，3 年內不得考領
      駕駛執照等情，業經異議人供承不諱，並有舉發單、裁決
      書在卷可按。
（二）異議人固坦承當天為警舉發前有飲酒，將車輛從紅線上移
      開，並拒絕警員進行酒測之情，然矢口否認當天在舉發地
      點有何「駕車」行為，辯稱：當時並沒有要駕車回家，伊
      才剛將車輛移動就被攔下，並沒有酒醉駕車之行為等語。
      經查：
   1、證人即桃園縣政府警察局桃園分局文化派出所警員劉光勳
      於99年9月23日到庭具結證稱：當天伊與巫俊杰伊一同執
      行勤務，於前揭違規時、地，發現有一台小客車由延平路
      與中美路口的某海產店旁邊開出來，開了一段距離到達紅
      燈處時，伊即上前盤查等語，核與證人即桃園縣政府警察
      局桃園分局文化派出所舉發員警巫俊杰於同日到庭證稱：
      異議人從中美路開往監理站方向，因看到巡邏車有倒退的
      現象，我們覺得可疑，便在延平中美路口將伊攔下等語相
      符，參以證人劉光勳、巫俊杰與異議人間，無過節宿怨，
      且素不相識等情，證人劉光勳、巫俊杰應無設詞攀誣，虛
      構違規事實以陷害異議人之理，證人劉光勳、巫俊杰之前
      開證詞應可採信，是證人證稱異議人有駕車離開原停車地
      點，並在紅綠燈處遭攔下等情，應可採信。
   2、異議人雖以伊僅有稍微移動一下車輛，並未駕車等語置辯
      ，經本院請證人巫俊杰就違規地點當庭繪製現場圖，異議
      人對於員警巫俊杰繪製之現場圖，除辯稱巡邏車出現的地
      點是在違規車輛之後外，餘均主張無意見。而依違規地點
      現場圖所示，異議人遭警員攔停之地點，已非原來異議人
      車輛最初停放之地點，二地點相距有二個車道以上，此有
      卷附現場圖可稽。異議人對於現場圖中違規車輛移動之方
      向，既未表示意見，而現場圖中違規車輛停放的地點，與
      遭攔停之地點又非屬同一車道，自可認定異議人遭員警攔
      下前，確有駕駛車輛行為無訛，異議人辯稱伊並沒有駕車
      云云，顯屬推諉卸責之詞，誠不足採。
   3、異議人拒絕警員對其進行酒精濃度測試，業經異議人供承
      不諱，而異議人既身為汽車駕駛人，拒絕接受酒精濃度測
      試，其違規事實甚明，異議人辯稱其並無駕駛行為，拒絕
      接受酒精濃度測試係正當云云，自不可採。
五、綜上所述，異議人於上開時間、地點有汽車駕駛人拒絕接受
    酒精濃度測試檢定之違規事證明確，原處分機關依據道路交
    通管理處罰條例第35條第4 項前段之規定，裁處異議人罰鍰
    6 萬元，吊銷駕駛執照，3 年內不得考領等處分，並無違法
    不當，異議人之聲明異議，並無理由，應予駁回。
據上論斷，應依道路交通案件處理辦法第19條，裁定如主文。
中    華    民    國    99    年    9     月    27    日
                  交通法庭    法  官    廖珮伶
以上正本證明與原本無異。
如不服本裁定，應於裁定送達後5 日內向本院提出抗告狀（應附
繕本）。
                              書記官    劉家蕙
中    華    民    國    99    年    9     月    30    日

司法院資訊處製作；財團法人民間司法改革基金會備份。
